臺灣臺中地方法院刑事判決　　　　　　　96年度訴字第4224號
公　訴　人　臺灣臺中地方法院檢察署檢察官
被　　　告　甲○○
　　　　　　　　　　（另案於臺灣臺中監獄執行中）
上列被告因違反毒品危害防制條例案件，經檢察官提起公訴（九
十六年度毒偵字第五五四八、五八六一號），本院合議庭裁定進
行簡式審判程序，判決如下：
    主    文
甲○○施用第一級毒品，累犯，處有期徒刑拾月。又施用第二級
毒品，累犯，處有期徒刑柒月。應執行有期徒刑壹年月。
    犯罪事實
一、甲○○前因違反毒品危害防制條例案件，經本院以九十一年
    度沙簡字第六二四號判決判處有期徒刑四月，如易科罰金以
    銀元三百元折算一日確定，於民國九十三年五月八日在監服
    刑期滿執行完畢。又因施用毒品案件，經觀察、勒戒後，認
    無繼續施用毒品之傾向，於九十年五月三十一日觀察、勒戒
    執行完畢釋放出所；惟其又於上開觀察、勒戒執行完畢釋放
    後五年內，自九十一年七月中旬某日起至同年九月二十六日
    止，連續多次施用第二級毒品安非他命，嗣經本院以前揭九
    十一年度沙簡字第六二四號判決判處徒刑確定（該次犯行所
    涉強制戒治部分，甲○○係於九十三年一月九日因法律修正
    而獲釋放，尚未完成戒治療程）。詎甲○○仍不知悔改，復
    基於施用第一級毒品之犯意，於九十六年八月二十七日某時
    （即起訴書所載九十六年八月二十九日凌晨五時三十五分許
    為警採尿時往前回溯九十六小時內之某時），以將海洛因摻
    入香菸中點火燃燒吸食煙氣之方式，在臺中縣外埔鄉○○路
    一四八號住處內，施用第一級毒品海洛因一次。甲○○另基
    於施用第二級毒品之犯意，於九十六年八月二十七日某時（
    即起訴書所載九十六年八月二十九日凌晨五時三十五分許為
    警採尿時往前回溯九十六小時內之某時），以將甲基安非他
    命置於玻璃球上點火燃燒吸食煙氣之方式，在上址住處施用
    第二級毒品甲基安非他命一次。嗣因甲○○另涉強盜案件為
    警查獲，於九十六年八月二十九日凌晨五時三十五分許同意
    員警採其尿液送驗，結果呈嗎啡及甲基安非他命陽性反應，
    始查悉上情。
二、案經臺中縣警察局大甲分局報告臺灣臺中地方法院檢察署檢
    察官偵查起訴。
    理 　 由
一、被告甲○○於準備程序中，先就上開犯罪事實為有罪之陳述
    ，且所犯係死刑、無期徒刑、最輕本刑為三年以上有期徒刑
    以外之罪，經本院合議庭依刑事訴訟法第二百七十三條之一
    第一項之規定，裁定由法官一人獨任進行簡式審判程序，合
    先敘明。
二、上開犯罪事實，業據被告甲○○於本院審理時坦承不諱，且
    被告於前揭時、地為警查獲後，經警採其尿液送驗結果，確
    呈嗎啡（施用海洛因者會在其體內代謝為嗎啡成分殘留，並
    經由尿液排出）及甲基安非他命陽性反應，有中山醫學大學
    附設醫院檢驗科藥物濫用檢測中心檢驗報告、尿液代號與真
    實姓名對照表各一份在卷可參，足徵被告前揭自白應屬實情
    。而被告前因施用毒品案件，經觀察、勒戒後，認無繼續施
    用毒品之傾向，於九十年五月三十一日觀察、勒戒執行完畢
    釋放出所；惟其又於上開觀察、勒戒執行完畢釋放後五年內
    ，自九十一年七月中旬某日起至同年九月二十六日止，連續
    多次施用第二級毒品安非他命，嗣經本院以九十一年度沙簡
    字第六二四號判決判處徒刑確定（該次犯行所涉強制戒治部
    分，被告係於九十三年一月九日因法律修正而獲釋放，尚未
    完成戒治療程）等情，有臺灣高等法院被告前案紀錄表、刑
    案資料查註紀錄表、聲請簡易判決處刑書各一份附卷可按。
    本案事證已臻明確，被告犯行洵堪認定。
三、查被告甲○○前因施用毒品案件，經觀察、勒戒執行完畢並
    釋放後，曾於五年內再度施用第二級毒品並依法追訴處罰，
    縱其於本案之施用毒品犯罪時間距離先前觀察、勒戒執行完
    畢釋放已逾五年，仍不合於「五年後再犯」之規定，且因被
    告已於「五年內再犯」，顯見其再犯率甚高，即應依毒品危
    害防制條例第十條之規定處罰（最高法院九十五年第七次刑
    事庭會議決定參照）。核被告所為，係犯毒品危害防制條例
    第十條第一項、第二項之施用第一、二級毒品罪。被告為供
    自己施用之目的而持有上開毒品，其於施用前後持有海洛因
    及甲基安非他命之低度行為，應各為施用之高度行為所吸收
    ，均不另論罪。至被告所犯上開二罪間，犯意各別，行為互
    殊，應予分論併罰。查被告前因違反毒品危害防制條例案件
    ，經本院以九十一年度沙簡字第六二四號判決判處有期徒刑
    四月，如易科罰金以銀元三百元折算一日確定，於九十三年
    五月八日在監服刑期滿執行完畢，有臺灣高等法院被告前案
    紀錄表及刑事案件查註紀錄表在卷可按。其受有期徒刑之執
    行完畢，五年內故意再犯本件法定本刑有期徒刑以上之罪，
    為累犯，均應依法加重其刑。爰審酌被告曾因施用毒品犯行
    接受觀察、勒戒及入監服刑，猶未能從中記取教訓，深切體
    認毒品危害己身健康之鉅，反而再次趁隙施用海洛因及甲基
    安非他命，顯見被告自制能力尚有未足，而有接受相當期間
    監禁教化之必要，以促其及早矯正吸毒惡習；而被告又因施
    用第一、二級毒品案件，經本院於九十六年九月二十八日以
    九十六年度訴字第二０七七號判決分別判處有期徒刑八月及
    六月，各減為有期徒刑四月及三月，應執行有期徒刑六月，
    如易科罰金以新臺幣一千元折算一日（已於九十六年十月二
    十九日確定，尚未執畢），有該案宣示判決筆錄在卷可稽，
    則被告未待該案判決確定入監服刑，旋又再犯本件施用毒品
    罪行，顯見被告沉溺毒害至深，戒毒意志亦非堅定，品行不
    佳；惟念及施用毒品固戕害個人健康至鉅，然就他人權益之
    侵害仍屬有限，及其犯罪目的、手段、在本院審理時坦承全
    部犯行之態度、具有國中肄業學歷之智識程度等一切情狀，
    分別量處如主文所示之刑，並定其應執行之刑，以示懲儆。
據上論斷，應依刑事訴訟法第二百七十三條之一第一項、第二百
九十九條第一項前段，毒品危害防制條例第十條第一項、第二項
，刑法第十一條前段、第四十七條第一項、第五十一條第五款，
判決如主文。
本案經檢察官顏淑惠到庭執行職務。
中　　華　　民　　國　　96　　年　　12　　月　　19　　日
                  刑事第七庭  法  官  高文崇
上正本證明與原本無異。
如不服本判決，應於送達後十日內向本院提出上訴狀（須附繕
本），上訴於台灣高等法院台中分院。
                              書記官  林淑慧
中　　華　　民　　國　　96　　年　1 12　　月　　19　日
附錄本案論罪科刑法條：
毒品危害防制條例第十條第一項、第二項：
施用第一級毒品者，處六月以上五年以下有期徒刑。
施用第二級毒品者，處三年以下有期徒刑。
